臺灣桃園地方法院刑事判決　　　　　　　　　　　　九十二年度簡上字第四五０號
　　上　訴　人　臺灣桃園地方法院檢察署檢察官
　　被　　　告　乙○○
右列被告因詐欺案件，不服本院九十二年度壢簡字第七二九號中華民國九十二年八月
十五日第一審刑事簡易判決（聲請簡易判決處刑案號：臺灣桃園地方法院檢察署九十
二年度偵字第二三八八號），提起上訴，本院管轄第二審之合議庭判決如左：
    主  文
上訴駁回。
    事  實
一、乙○○意圖為自己不法之所有，於民國九十一年五月九日二十二時許，在桃園縣
    龍潭鄉○○村○○路「凌雲岡營區」內，向友人甲○○佯稱：因申請貸款須借款
    新臺幣（下同）五千元充當保證金，甲○○陷於錯誤將其所有之萬泰商業銀行預
    借現金卡一張交予乙○○，並告知提款密碼。得手後，乙○○隨基於意圖為自己
    不法所有之概括犯意，連續於同年月十日二十二時三十三分、二十三時四十二分
    ，及同年月十一日九時五十九分、二十一時二十四分，持該現金卡，分別至桃園
    縣龍潭鄉○○路八０號第一商業銀行龍潭分行，桃園市○○路一一０號中央信託
    局桃園分局、桃園市○○路四四八號世華聯合商業銀行北桃園分行及臺北市大同
    區○○○路○段一三九號臺北國際商業銀行重慶北路分行等處之自動提款機，以
    插入現金卡並輸入預借現金之密碼俾提領逾越授權範圍金額之不正方法，使各提
    款機辨識系統對真正持卡人之識別陷於錯誤，誤以為乙○○係有權提領所指定金
    額之人，遂支付其提領之現金各一萬元（共計四萬元），乙○○得款後隨即花用
    一空。嗣因乙○○遲不歸還該現金卡，甲○○始知受騙。
二、案經被害人甲○○訴由臺北市政府警察局信義分局報請臺灣臺北地方法院檢察署
    檢察官呈請臺灣高等法院檢察署檢察長令轉臺灣桃園地方法院檢察署檢察官偵查
    後聲請簡易判決處刑。
    理  由
一、右揭事實，業據被告乙○○於偵查及本院審理時坦認不諱，核與告訴人甲○○指
    訴之情節相符，復有萬泰銀行小額貸款跨行交易明細表影本一件及第一商業銀行
    龍潭分行提款機錄影帶翻拍照片四張在卷可稽，被告之任意性自白經前開證據補
    強後，應認與事實相符。是本件事證明確，被告犯行堪以認定，應予依法論科。
二、核被告乙○○所為，係犯刑法第三百三十九條第一項之詐欺取財罪及第三百三十
    九條之二第一項以不正方法由自動付款設備詐取他人財物罪。被告先後四次以不
    正方法由自動付款設備詐取財物之犯行，均時間緊接，犯罪構成要件相同，顯係
    基於概括犯意反覆為之，為連續犯，應論以一罪，並依法加重其刑。又所犯上開
    二罪間，有方法、目的之牽連關係，為牽連犯，應從一重以詐欺取財罪處斷。原
    審以被告犯行事證明確，援引刑法第三百三十九條第一項、第三百三十九條之二
    第一項、第五十五條、第四十一條第一項前段，罰金罰鍰提高標準條例第一條前
    段、第二條（原審判決誤植為第二項）之規定，判處被告有期徒刑三月，如易科
    罰金以三百元折算一日，除漏引刑法第五十六條，予以補正即可，於全案之情節
    及論處容不生影響，餘認事、用法均無違誤。再被告雖自承迄今僅償還告訴人二
    千元，然告訴人因被告本件詐欺犯行所受之損害僅四萬元，並非至鉅，另參酌被
    告之素行、犯罪之動機、目的、手段，及其於偵審中尚知坦認犯行等一切情狀，
    認原審所判處被告之刑度核屬允當，應予維持。是上訴意旨徒以被告事後未履行
    和解契約為由，而指摘原審刑決量刑過輕，自非有理，其上訴應予駁回。
據上論斷，應依刑事訴訟法第四百五十五條之一第三項、第三百六十八條，判決如主
文。
本案經檢察官崔秉君到庭執行職務。
中      華      民      國    九十三    年      四      月     十三     日
                                臺灣桃園地方法院刑事第十一庭
                                  審判長法  官  蔡  榮  澤
                                        法  官  邱  蓮  華
                                        法  官  丁  俊  成
右正本證明與原本無異。
不得上訴。
                                        書記官  簡  慧  瑛
中      華      民      國    九十三    年      四      月    二十七    日
